臺灣桃園地方法院刑事判決　　　　　　　　　　　　九十三年度訴字第一二三六號
　　公　訴　人　臺灣桃園地方法院檢察署檢察官
　　被　　　告　甲○○　男　五.
右列被告因違反毒品危害防制條例案件，經檢察官提起公訴（九十三年度毒偵緝字第
一八六號）及移送併辦（臺灣士林地方法院檢察署九十三年度毒偵字第八三四、七三
八、八五五號，臺灣桃園地方法院檢察署九十三年度毒偵字第二九六二號），本院判
決如左：
    主  文
甲○○連續施用第一級毒品，累犯，處有期徒刑壹年。扣案之第一級毒品海洛因捌包
（淨重合計壹點柒柒公克）均沒收銷燬。
    事  實
一、甲○○曾於民國七十八年間，因違反肅清煙毒條例案件，經臺灣士林地方法院以
    七十九年度訴字第三七號判處有期徒刑三年十月確定，甫於九十二年五月二日執
    行完畢。其並於九十一年間因施用毒品案件，經臺灣雲林地方法院裁定送觀察、
    勒戒後，認無繼續施用毒品之傾向，於九十一年八月二十日執行完畢，並於翌（
    二十一）日釋放，且由臺灣雲林地方法院檢察署檢察官以九十一年度毒偵字第五
    二八、七一０號不起訴處分確定。甲○○仍不知悔改，於前述觀察勒戒執行完畢
    釋放後之五年內，又基於施用第一級毒品海洛因之概括犯意，自九十二年六月十
    八日起至九十三年六月四日止，分別在其位於桃園縣龜山鄉○○路○段五一六巷
    十八弄一之三號、臺北市○○街二五號三樓三０七室之住處，以將海洛因放置在
    香菸內吸食之方式，連續施用第一級毒品海洛因多次。嗣於如附表所示之時間、
    地點，分別為警查獲，並扣得其所有如附表各編號所示之第一級毒品海洛因共八
    包（淨重合計一點七七公克）。
二、案經台北市政府警察局大同分局報告臺灣士林地方法院檢察署呈請臺灣高等法院
    檢察署移轉臺灣桃園地方法院檢察署檢察官偵查起訴，以及同前分局報告臺灣士
    林地方法院檢察署檢察官、臺灣桃園地方法院檢察署檢察官移送併辦。
    理  由
一、右揭犯罪事實，業據被告甲○○於本院審理時坦承不諱，且被告先後五次於附表
    所示地點為警查獲時所採集之尿液，經送檢驗結果均呈嗎啡陽性反應，分別有明
    生生物科技股份有限公司出具之濫用藥物檢體檢驗報告、台北市立療養院出具之
    煙毒尿液檢驗報告各一份，以及臺灣尖端先進生技醫藥股份有限公司出具之濫用
    藥物檢驗報告三張在卷為憑。而被告於附表編號一至四所示之時、地，為警查獲
    時被扣得之不明藥物共計八包，均為第一級毒品海洛因，淨重共為一點七七公克
    ，復有法務部調查局九十二年九月三十日調科壹字第040003314號、九十三年七
    月十五日調科壹字第020006465號、九十三年七月六日調科壹字第040003529 、
    九十三年七月二十日調科壹字第040003549號鑑定通知書各一紙在卷可參，足見
    被告之自白確與事實相符，應堪採信。而被告曾於九十一年間因施用毒品案件，
    經臺灣雲林地方法院裁定送觀察、勒戒後，認無繼續施用毒品之傾向，於九十一
    年八月二十日執行完畢，並於翌日釋放後，已由臺灣雲林地方法院檢察署檢察官
    以九十一年度毒偵字第五二八、七一０號不起訴處分確定之事實，復有前開不起
    訴處分書、臺灣高等法院被告全國前案紀錄表及司法院全國線上查詢在監所最新
    資料系統查詢結果各一份在卷可稽。是被告於觀察勒戒執行完畢釋放後五年內，
    再犯本案施用第一級毒品之犯行，事證明確，應堪認定。
二、核被告所為，係犯毒品危害防制條例第十條第一項之施用第一級毒品罪。其施用
    第一級毒品前後，持有為供施用之第一級毒品之低度行為，應為施用之高度行為
    所吸收，不另論罪。被告多次施用第一級毒品之犯行，係在緊接之時間內，以相
    同之方法，觸犯構成要件相同之罪名，顯係基於概括犯意連續為之，應依刑法第
    五十六之規定以一罪論，並加重其刑。起訴書雖僅就被告於九十二年六月十八日
    採尿前回溯二十六小時內某時，在臺灣地區某不詳地點之該次施用第一級毒品海
    洛因犯行予以起訴，惟被告其餘多次施用海洛因之犯行，與前開已起訴部分，既
    具有連續犯之裁判上一罪關係，本院自應併為審酌。末查，被告有如事實欄所載
    之犯罪科刑執行情形，有臺灣高等法院被告全國前案紀錄表一份在卷可稽，被告
    於有期徒刑執行完畢後，五年內再犯本件有期徒刑以上之罪，為累犯，應依刑法
    第四十七條規定，加重其刑，並遞加重之。爰審酌被告歷經觀察勒戒之矯治處遇
    ，以及肅清煙毒條例之罪刑執行後，仍無法戒除毒癮，顯見其毒癮深重；惟被告
    之犯罪行為主要係戕害自身，並未直接積極損害他人之利益，且其於犯罪後坦承
    犯行，表示悔意，態度尚稱良好等一切情狀，量處如主文所示之刑。又本諸前開
    理由，本院認為科處被告有期徒刑一年，已可罰當其責，因此，公訴人請求判處
    被告有期徒刑一年六月，稍嫌過重，自難依其所請，應予敘明。扣案如附表編號
    一至四所示之不明藥物八包，經送驗結果均為第一級毒品海洛因（淨重共計一點
    七七公克），已如前述，自應依毒品危害防制條例第十八條第一項前段之規定，
    均沒收銷燬之。
據上論斷，應依刑事訴訟法第二百九十九條第一項前段，毒品危害防制條例第十條第
一項、第十八條第一項前段，刑法第十一條前段、第五十六條、第四十七條，判決如
主文。
本案經檢察官趙燕利到庭執行職務。
中　　　華　　　民　　　國　　九十三　　年　　　十一　　　月　　十六　　日
                                      臺灣桃園地方法院刑事第十一庭
                                          審判長法  官   蔡榮澤
                                                法  官   丁俊成
                                                法  官   游士珺
右正本證明與原本無異。
如不服本判決，應於判決送達後十日內向本院提出上訴狀( 應附繕本 )，上訴於
臺灣高等法院。
                                                書記官   陳淑瓊
中　　　華　　　民　　　國　　九十三　　年　　 十一 　　月　　二十二　　日
附錄本判決論罪科刑法條：
毒品危害防制條例第十條：
施用第一級毒品者，處六月以上五年以下有期徒刑。
附表：
┌─┬─────┬───────┬───────┬───────┐
│編│查獲時間  │查獲地點      │扣案物品      │相關偵查案號  │
│號│          │              │              │              │
├─┼─────┼───────┼───────┼───────┤
│一│九十二年六│台北市大同區延│第一級毒品海洛│士檢九十二年度│
│  │月十八日下│平北路與涼州街│因一包（淨重０│核退字第一００│
│  │午六時許  │口            │點０六公克）  │三號、九十二年│
│  │          │              │              │度毒偵字第九四│
│  │          │              │              │七號，乙○九十│
│  │          │              │              │二年度毒偵字第│
│  │          │              │              │二九三七號、九│
│  │          │              │              │十三年度毒偵緝│
│  │          │              │              │字第一八六號  │
├─┼─────┼───────┼───────┼───────┤
│二│九十三年五│台北市中山區中│第一級毒品海洛│北檢九十三年度│
│  │月八日下午│山北路二段與華│因三包（淨重共│核退字第二七二│
│  │七時五十五│陰街口        │０點三三公克）│八號、九十三年│
│  │分許      │              │              │度毒偵字第一一│
│  │          │              │              │五九號，乙○九│
│  │          │              │              │十三年度毒偵字│
│  │          │              │              │第二九六二號  │
├─┼─────┼───────┼───────┼───────┤
│三│九十三年五│台北市大同區南│第一級毒品海洛│士檢九十三年度│
│  │月十一日中│京西路六四巷二│因一包（淨重一│核退字第一四六│
│  │午十二時許│十弄口        │點一三公克）  │八號、九十三年│
│  │          │              │              │度毒偵字第七三│
│  │          │              │              │八號          │
│  │          │              │              │              │
├─┼─────┼───────┼───────┼───────┤
│四│九十三年五│台北市大同區承│第一級毒品海洛│士檢九十三年度│
│  │月十七日下│德路一段五二號│因三包（淨重共│核退字第一五０│
│  │午十時許  │前            │○點二五公克）│五號、九十三年│
│  │          │              │              │度毒偵字第八五│
│  │          │              │              │五號          │
├─┼─────┼───────┼───────┼───────┤
│五│九十三年六│台北市大同區南│無            │士檢九十三年度│
│  │月六日    │京西路二六六巷│              │毒偵字第八三四│
│  │          │附近          │              │號            │
└─┴─────┴───────┴───────┴───────┘
